  ---
title: "Les différents polluants en region centre"
author: "Denis, Marceline et Gabriel"
date: "30/05/2019"
output:
  html_document: default
  pdf_document: default
---

```{r setup, include=FALSE}
knitr::opts_chunk$set(echo = TRUE)
```

## R Markdown


#Ici on actionne la lecture des library necessaire pour la suite :

```{r library}
library(httr)
library(jsonlite)
library(dplyr)
library(leaflet)
require(devtools)
```

#On procède au chargement des données via l'API:
```{r Données}
Projet1<-"https://services1.arcgis.com/HzzPcgRsxxyIZdlU/arcgis/rest/services/Concentrations_annuelles/FeatureServer/0/query?where=1%3D1&outFields=*&outSR=4326&f=json"
Projet2<-httr::GET(Projet1)
Projet3<-httr::content(Projet2)
Projet3FROM<-jsonlite::fromJSON(Projet3, flatten=TRUE)
Projet<-Projet3FROM$features
View(Projet)
```

#On procede a un recoupement des donnees avec un calcul des moyennes de polluant par ville :

```{r}
stat_polluant_commune <- Projet %>%
  group_by( attributes.nom_com, attributes.nom_polluant,attributes.x_wgs84,attributes.y_wgs84) %>%
  summarise(moyenne = mean(attributes.valeur),
            mediane = median(attributes.valeur),
            mini = min(attributes.valeur),
            maxi = max(attributes.valeur))
```

#ainsi qu'une selection de la moyenne de chacun des polluants :
```{r}
NO<-filter(stat_polluant_commune, attributes.nom_polluant=="NO")
NO2<-filter(stat_polluant_commune, attributes.nom_polluant=="NO2")
o3<-filter(stat_polluant_commune, attributes.nom_polluant=="O3")
Pm10<-filter(stat_polluant_commune, attributes.nom_polluant=="PM10")
Pm2.5<-filter(stat_polluant_commune, attributes.nom_polluant=="PM2.5")
```

#On telecharge le fond de carte et on selectionne la vue :
```{r}
carte <- leaflet::leaflet() %>%
  leaflet::addTiles() %>%
  leaflet::setView(lng = 1.693130, lat = 46.79827, zoom = 12)
print(carte)
```

#On attribue les variables afin de placer les points de repere sur la carte et representer les cercles de polluants:
```{r}
Longi <- Projet$attributes.x_wgs84
Latti <- Projet$attributes.y_wgs84
radius2 <- NO$moyenne
```

#On place les points de repere et les polluants sur la carte : 
```{r}
carte <- carte %>%
  leaflet::addCircleMarkers(lng = Longi, lat = Latti, weight = 1, radius = radius2, color = "purple")
print(carte)
```

#On realise des graphique plus parlant a partir de la moyenne des differents polluants par ville : 
```{r}
barplot(height = NO$moyenne, 
        names.arg =(NO$attributes.nom_com), main = ("Monoxyde d'Azote (NO) pour 2018"))
```

